【裁判字號】    92,交聲,997
【裁判日期】    921031
【裁判案由】    違反道路交通管理處罰條例聲明異議
【裁判全文】
臺灣臺北地方法院交通事件裁定                    九十二年度交聲字第九九七號
    異議人
    即受處分人  甲○○
    代  理  人  李樹霖
右列受處分人因違反道路交通管理處罰條例案件，對於臺北市交通事件裁決所民國九
十二年七月二十三日所為之處分（處分案號：北市裁三字第車裁二二－ＡＹ0000
000號），聲明異議，本院裁定如左：
    主  文
原處分撤銷。
甲○○汽車所有人，在設有禁止停車標誌之處所停車，處罰鍰新台幣玖佰元。
    理  由
一、按汽車駕駛人在設有禁止停車標誌、標線之處所停車者，處新台幣（下同）六百
    元以上一千二百元以下罰鍰，道路交通管理處罰條例第五十六條第一項第四款定
    有明文。又上開條例關於車輛駕駛人之處罰，如應歸責於車輛所有人者，處罰車
    輛所有人，同條例第八十五條第三項亦有明文規定。
二、原處分意旨略以：本件異議人即受處分人甲○○所有車號七一００－ＤＢ號自用
    小客車於民國九十二年五月二十一日二十三時二十五分許，在設有「徒步區內禁
    止停車」標誌之臺北市西門徒步區內停車，經臺北市政府警察局萬華分局員警發
    覺拍照採證後，即以異議人違反道路交通管理處罰條例第五十六條第一項第一款
    之規定掣發臺北市政府警察局舉發違反道路交通管理事件通知單（北市警交大字
    第ＡＹ0000000號）逕行舉發，嗣異議人於舉發通知單上所載應到案日期
    前向原處分機關為申訴，經原處分機關請舉發單位即臺北市政府警察局萬華分局
    調查，仍認異議人有前開違規行為且違規事實明確，原處分機關乃以異議人違反
    前述道路交通管理處罰條例第五十六條第一項第一款規定之行為，依裁罰時之違
    反道路交通管理事件統一裁罰標準表，於九十二年七月二十三日裁處異議人罰鍰
    九百元。
三、異議意旨並未否認其有前述之違規行為，惟辯稱：該處是寫二十四小時不得停車
    沒錯，但我們是住在西門町內，有東西要搬，也是深夜時搬，沒有妨礙到別人，
    如果不准我們停車，那要如何處理，希望對住戶能有彈性云云。經查：異議人所
    有之車輛在設有「徒步區內禁止停車」標誌之臺北市西門徒步區內停車，業據證
    人即舉發員警吳育勝於本院九十二年十月十三日調查中具結證稱：當時我是在巡
    邏，發現受處分人所有之車輛停在禁止停車的徒步區內，且車主不在現場，所以
    依規定拍照舉發，該處二十四小時都不能停車等語，並有舉發照片及證人吳育勝
    提出之現場掛有「徒步區內禁止停車」標誌之照片各一幀在卷足憑，是異議人之
    違規事實甚為明確。至異議意旨所述徒步區內禁止停車之規定應對當地住戶設有
    彈性乙節，乃須盱衡民意之立法政策問題，非無民意基礎之法院所得任意變更法
    令規定，此乃民主法治國家之基本原理。綜上所述，本件事證明確，異議人之違
    規行為至堪認定。
四、從而，原處分機關認異議人所有之車輛確有右揭違規行為，固非無見，惟異議人
    上開違規行為，應屬道路交通管理處罰條例第五十六條第一項第四款所指之「在
    所停車」，是原處分機關適用上開條項第一款處罰，尚有未洽，本件異議人之異
    議雖無理由，惟原處分既有違誤，仍應由本院將原處分撤銷，以異議人所有前揭
    車號汽車有違反道路交通管理處罰條例第五十六條第一項第四款規定之行為，依
    前揭道路交通管理處罰條例第五十六條第一項第四款及違反道路交通管理事件統
    一裁罰標準表之規定，裁處該部汽車之所有人即異議人罰鍰九百元如主文第二項
    所示，以資適法。
據上論斷，應依道路交通案件處理辦法第二十條前段，裁定如主文。
中      華      民      國    九十二    年      十      月    三十一    日
                                    臺灣臺北地方法院交通法庭
                                        法  官  歐陽漢菁
右正本證明與原本無異。
如不服本裁定應於送達後五日內向本院提出抗告狀。
                                        書記官  沈 芳 君
中      華      民      國    九十二    年     十一     月      五      日


司法院資訊處製作；財團法人民間司法改革基金會備份。
